# 关于收购的问题

提问人：yuanzzhi 时间：2018-02-11 11:20:24
在实务中遇到一个问题，不知道该如何进行账面处理，具体情况如下： 现有家房地产企业A公司准备收购一家房地产企业B公司，协议约定A公司在收购B公司之前，B公司应将其相邻的另一块土地（甲土地）收购进B公司名下，协议款为B公司股权款（价款包含甲土地的价值）；目前B公司的财务与经营权以及转移至A公司，但目前甲土地的权属尚未转移至B公司名下，已经知道甲土地评估价值，但是不知道甲土地的账面价值；请问陈版主本期A企业在确认长投时如何考虑？后续甲土地如何入账？

回答人：chenyiwei
1 、"目前B公司的财务与经营权以及转移至A公司，但目前甲土地的权属尚未转移至B公司名下"这一情况为何与当初的协议约定不一致？甲土地过户到B公司是否存在实质性障碍？有无明确的完成时间表？是否存在不确定性？ 2 、截至目前，A公司是否已经支付了相当于甲土地公允价值的股权受让款项？

提问人：yuanzzhi 时间：2018-02-11 20:35:07
谢谢陈版主在百忙之中抽出时间回答我的疑惑； 1."目前B公司的财务与经营权以及转移至A公司，但目前甲土地的权属尚未转移至B公司名下"这一情况为何与当初的协议约定不一致？ 因房地产企业为赶进度，需先在B公司名下土地（乙土地）开工，故与当时协议约定不一致；甲、乙土地相邻，企业计划后期同时开发楼盘； 2. 甲土地过户到B公司是否存在实质性障碍？ 目前企业正在办理甲土地过户至B公司手续，应无实质性障碍； 3.有无明确的完成时间表？是否存在不确定性？ 现在过户手续在 2018 年正在办理；
应不存在不确定性； 4.截至目前，A公司是否已经支付了相当于甲土地公允价值的股权受让款项？ 2017 年企业支付协议约定的80%股权款，尚未支付完全；
谢谢陈版主

回答人：chenyiwei
如是，则建议将甲土地的评估值作为一项“其他流动资产”入账B公司，以调整后B公司的资产、负债评估值为基础进行合并报表处理。
如果后续有变化，再视情况继续调整。